# JULIEN VOS



Woonplaats: Zwartsluis, Overijssel Geboortedatum: 28 mei 1995



## **Julien Vos**

Julien is 26 jaar, woont in Zwartsluis en hecht grote waarde aan familie, goede gesprekken en is ambitieus in het leren van nieuwe vaardigheden. Hij is een rustig en beheerst persoon met een open houding tot anderen. Door zijn analytische, zelfstandige en behulpzame houding durft hij zaken te delegeren en anderen te voorzien van feedback.

In zijn studie Bewegingswetenschappen heeft hij een onder andere een stevige basis gelegd op het vakgebied van data analyse en statistiek. Naast zijn studie is hij postbode geweest om vooral de focus te kunnen leggen op zijn studie. Daarnaast heeft hij afgelopen jaar een fijne tijd gehad als sales medewerker bij de IKEA. In zijn vrije tijd is hij graag aan het sporten, wandelen en leert Spaans en piano. Op het gebied van IT is hij leergierig naar de ontwikkelingen in het vakgebied. Naast ruime ervaring in Python, is hij sinds enkele maanden bezig aan front-end projecten in Dart/Flutter om mobiele apps te maken.

### **OPLEIDINGEN**

## Trainee / december 2021 - Big Data Traineeship bij Young Capital NEXT

Ontwikkelen en presenteren eigen software Scrum.org PSM1 certificaat Certified Big Data Consultant Certified Big Data Professional Certified Big Data Scientist

Persoonlijk Leiderschapstraject: Take Charge Verwacht 2022-'23

## Rijksuniversiteit Groningen

Sport Sciences - Master September 2016 - januari 2020 Diploma behaald

## **Hanzehogeschool Groningen**

Fysiotherapie - Bachelor September 2017 - mei 2018

## Rijksuniversiteit Groningen

Bewegingswetenschappen - Bachelor september 2013 - augustus 2016 Diploma behaald

## **CSG Dingstede Meppel**

VWO - Natuur en Techniek/Natuur en gezondheid September 2010 - mei 2013 Diploma behaald

## **WERKERVARING**

## IKEA, Zwolle

Medewerker Sales Juli 2021 - September 2021

## PostNL, Zwartsluis

Postbezorger Augustus 2013 - juli 2016

## **FUNDAMENTALS TRAINEESHIP**

- EXIN Agile Scrum Foundation certificaat
- Object georiënteerd programmeren
- Java / C#
- UML
- SQL en Data
- Testing
- API Requests
- JSON
- Mendix
- Javascript / HTML / CSS
- Informatie analyse
- Design Pattern
- DevOps
- DOCKER

## SPECIALISATIE TRAINEESHIP

- Certified Big Data Consultant
- Certified Big Data Professional
- Certified Big Data Scientist
- Fundamentals Big Data
- Big Data Analysis & Technology
  Concepts
- Big Data Analysis & Science
- Big Data Analysis & Technology Lab
- Big Data Engineering
- Data extraction
- Data cleaning
- Exploratory Data Analysis
- Data visualisation
- SQL / SQL Server
- Python
- Microsoft Power BI
- Dashboards (Power BI en/of Python)

## IT-KENNIS DOOR ZELFSTUDIE / OPLEIDING

- Flutter/Dart (mobile app development)
- Python
- SQL
- HTML/CSS/Javascript
- Data Analysis/Statistiek/Machine Learning
- Power BI

#### **TALENKENNIS**

	Taal	Niveau
•	Nederlands	Vloeiend
•	Engels	Vloeiend
•	Duits	Goed

## **HOBBY'S EN INTERESSES**

- Fitness
- Lezen
- Programmeren
- Films